臺灣彰化地方法院刑事判決
109年度訴字第855號
公  訴  人  臺灣彰化地方檢察署檢察官 
被      告  陳芳銘


選任辯護人  柯毓榮律師(法扶律師)
被      告  劉智賢



上  一  人
選任辯護人  黃錦郎律師(法扶律師)
上列被告因違反毒品危害防制條例等案件，經檢察官提起公訴（
109年度偵字第6635號、第7082號、第8372號），本院判決如下
：
    主  文
陳芳銘犯如附表一主文欄所示之罪，各處如所示之刑及沒收。應
執行有期徒刑捌年拾月。
劉智賢犯如附表二主文欄所示之罪，各處如所示之刑及沒收。應
執行有期徒刑捌年拾月。
    犯罪事實
一、陳芳銘知悉海洛因、甲基安非他命分別為第一級毒品、第二
    級毒品，依法不得持有、販賣、轉讓及施用，分別為下列行
    為：
　㈠陳芳銘意圖營利，基於販賣第一、二級毒品之犯意，分別於
    附表一編號1至8所示時間、地點，以所示之方式，販賣海洛
    因、甲基安非他命給所示之人。
　㈡陳芳銘基於轉讓第一級毒品之犯意，於附表一編號9所示時間
    、地點，以所示之方式，轉讓海洛因給賴永饒。
　㈢陳芳銘基於幫助施用第一級毒品之犯意，於附表一編號10至1
    4所示之時間，以所示之方式，幫助所示之人施用海洛因。
二、劉智賢知悉海洛因、甲基安非他命分別為第一級毒品、第二
    級毒品，依法不得持有、販賣，竟意圖營利，基於販賣第一
    、二級毒品之犯意，分別於附表二所示之時間、地點，以所
    示之方式，販賣海洛因、甲基安非他命給所示之人。
    理  由
一、上開犯罪事實，業經被告陳芳銘、劉智賢於偵查及本院審理
    時自白在案，且經證人即附表一、二所示之購毒、受讓毒品
    者、施用毒品者於偵查中證述明確，復有彰化縣警察局北斗
    分局民國109年10月12日北警分偵字第1090019728號函、110
    年2月19日北警分偵字第1100003229號函及檢附之員警職務
    報告書、通訊監察譯文等相關資料、卷內之監視器畫面翻拍
    照片、車行紀錄、車輛詳細資料報表可以佐證，足見被告陳
    芳銘、劉智賢前揭任意性之自白與事實相符，而海洛因、甲
    基安非他命分別為第一級毒品、第二級毒品，物稀價昂，其
    持有、販賣者，政府查緝甚嚴，若非有利可圖，當不願甘冒
    法律制裁之風險，貿然販賣，而被告陳芳銘、劉智賢於本院
    審理時表示，他們出售本案毒品，各次可獲得一點量供自己
    施用之報酬，足見被告陳芳銘、劉智賢主觀已有藉此營利之
    意圖。從而，本案事證明確，應依法論科。
二、被告陳芳銘、劉智賢於本案販賣第一、二級毒品行為後，毒
    品危害防制條例第4條第1項、第2項業經修正，且於109年7
    月15日公布施行，該次修法，除提高罰金刑外，販賣第二級
    毒品罪之自由刑亦有增加，經比較新舊法，以舊法對被告有
    利，依據刑法第2條第1項前段，自應適用修正前之規定。至
    於同條例第17條第2項偵審自白減輕其刑之規定，雖然立法
    者在上揭修法中，將減輕其刑之要件限縮，修正為：「歷次
    審判中均自白者」，因被告二人於偵查、本院審理時均坦承
    全部犯行，適用新舊法結論並無不同，自無新舊法比較問題
    ，應直接適用新法。
三、論罪科刑：
  ㈠被告陳芳銘部分：
  ⒈核被告陳芳銘如附表一編號1至6、8所示所為，均係犯（修正
    前）毒品危害防制條例第4條第1項之販賣第一級毒品罪；如
    附表一編號7所示所為，則係犯（修正前）毒品危害防制條
    例第4條第2項之販賣第二級毒品罪；如附表一編號9所示所
    為，係犯毒品危害防制條例第8條第1項之轉讓第一級毒品罪
    ；如附表一編號10至14所示所為，均係犯毒品危害防制條例
    第10條第1項、刑法第30條第1項前段之幫助施用第一級毒品
    罪。
  ⒉被告陳芳銘持有第一級毒品、第二級毒品之低度行為，應為
    嗣後之販賣毒品、轉讓毒品、幫助施用毒品等高度行為所吸
    收，均不另論罪。
  ⒊被告陳芳銘所犯前揭犯行，犯意各別、行為互異，應分論併
    罰之。
  ⒋被告陳芳銘前因施用毒品案件，分別經判處應執行有期徒刑2
    年4月、8月、8月確定，經接續執行，於107年10月24日因縮
    短刑期假釋出監，假釋期間付保護管束，於108年10月13日
    假釋期滿未經撤銷，視為執行完畢等情，此有臺灣高等法院
    被告前案紀錄表在卷可佐，其於前案執行完畢後，5年以內
    故意再犯本件有期徒刑以上之罪，符合刑法第47條第1項累
    犯之構成要件，就法定刑最高度刑部分，自應依法加重其刑
    ，就最低度法定本刑部分，依據司法院大法官釋字第775號
    解釋意旨，本院考量被告陳芳銘所犯之前案，均為施用毒品
    罪，且為此入監服刑多年，當已深知毒品所生之危害，被告
    竟陳芳銘在假釋期滿後，短時間內再犯本案販賣、轉讓、幫
    助施用毒品犯行，已使毒品向外擴散，予以加重最低度本刑
    ，並無罪刑不相當之情形，自應依法加重最低度本刑（法定
    刑為死刑、無期徒刑部分，依法不得加重）。
  ⒌被告陳芳銘就前述販賣及轉讓毒品犯行，已於偵查及本院審
    理時坦承不諱，均應依毒品危害防制條例第17條第2項之規
    定，減輕其刑，且依法先加重後減輕之。
　⒍被告陳芳銘就上開幫助施用毒品犯行，依據刑法第30條第2項
    之規定，依法減輕之，且依法先加重（累犯）後減輕。
　⒎毒品危害防制條例制定之目的，係為防制毒品危害，維護國
    民身心健康，而有關販賣第一級毒品罪責部分，為處以死刑
    或無期徒刑，罪責極重，若未區分行為人販賣毒品之數量、
    目的及所造成之危害，一律處以重刑，自非罰其所當罰之刑
    事政策之目的，亦非為阻絕毒害唯一方法，本案被告陳芳銘
    販賣海洛因之數量不多，僅獲取施用毒品的利益，整體犯罪
    情節尚非嚴重，與社會危害程度重大之中、大盤毒販之犯罪
    型態甚有差異，且被告陳芳銘於犯罪後，坦承全部犯行，並
    不逃避刑事責任，經依毒品危害防制條例第17條第2項之規
    定減輕其刑後，宣告減刑後之最低度刑，猶嫌過重，乃就被
    告陳芳銘所犯上開販賣第一級毒品犯行，依刑法第59條之規
    定，減輕其刑，且依法先加重後遞減輕之（法定刑為死刑、
    無期徒刑部分，僅依法遞減其刑）。
　⒏爰審酌被告陳芳銘之前已有多次施用毒品前科，當知毒品成
    癮後戒斷不易，對施用者之身心健康、家庭與社會生活危害
    甚大，政府三令五申禁絕毒品交易，被告陳芳銘於前案執行
    完畢後，非但未能遠離毒品，竟仍犯本案販賣毒品、轉讓毒
    品罪及幫助施用毒品犯行，助長毒品之散播，足見被告陳芳
    銘不知悔悟，此一法敵對意識的高度展現，構成本案行為主
    觀不法的重要內涵，自應在量刑充分考量，但本院斟酌被告
    陳芳銘於犯罪後坦承全部犯行，態度尚稱良好，其所販賣、
    轉讓、幫助施用之毒品數量非多，犯罪情節尚非嚴重，而被
    告陳芳銘已經離婚，且為高職肄業之教育程度（見本院卷第
    97頁之個人戶籍資料），其於107至108年度名下並無財產、
    所得稅申報紀錄（見本院卷第103頁至第105頁之稅務電子閘
    門財產所得調件明細表），但並非中低收入戶（見本院卷第
    127頁之彰化縣政府109年9月22日府社工助字第1090341376
    號函），且曾因左足跟感染合併蜂窩性組織炎，住院治療（
    見本院卷第287頁之衛生福利部彰化醫院公文回覆單），此
    些經濟、身體狀況，應充分斟酌，被告陳芳銘於本院審理時
    表示：我有3女1男，共4個孩子，都已經成年，但兒子已經
    離婚，我跟兒子同住，小孩會給我生活費，我之前曾因口腔
    癌開刀，要定期回診，脊椎也動過手術，目前需依靠助行器
    行走，身體狀況不佳，希望趕快判決等語之家庭生活、身體
    與經濟狀況、量刑意見，公訴人對於量刑並無意見，被告陳
    芳銘之辯護人則請求本院從輕量刑，另考量本案各次犯行之
    犯罪情節差異不大等一切情狀，分別量處如附表一主文欄所
    示之刑。
  ⒐刑法第50條、第51條並未明文規定在個案中應該如何量定應
    執行之刑，對此，本院認為數罪併罰案件定應執行刑之目的
    在於「罪責原則」及「特別預防」之考量，經過此一特別之
    量刑程序，方能充分反應各行為整體之不法內涵，進而進行
    充分且不過度的罪責評價，尤其是各宣告刑對於行為人的刑
    罰意義，也應該充分考量行為人本身的人格特性及刑罰經濟
    原則，過重的刑罰反而無法達到教化之目的，更有可能違反
    比例原則。此外，本院亦認刑法第57條所規定之各款量刑事
    由，就同一事由在定應執行之刑時予以再次評價，並不違反
    「雙重評價禁止」，主要的理由在於兩者的制度目的不同，
    在決定宣告刑時，法院應該考量宣告刑之處遇是否合乎罪責
    原則與特別預防功能，在罪責框架基礎內決定具體刑度，但
    在決定應執行刑時，則是出於整體刑罰執行的考量，行為人
    的人格罪責，已經在各罪宣告刑累加的上限下，作為得減輕
    應執行之刑之事由，尤其是行為人所犯數罪的犯罪特質，總
    和的累加觀察，更可以充分反應行為人的主觀法敵對意思，
    以及法益侵害的總體威脅程度。因而斟酌本案被告陳芳銘所
    犯，分屬販賣毒品、轉讓毒品、幫助施用毒品罪，罪質雷同
    ，對象為6人，本案整體販賣、轉讓、幫助施用之毒品數量
    不多，且犯罪時間緊接，被告陳芳銘犯後坦承全部犯行，已
    有悔悟之心，並有前揭家庭生活狀況，過重的刑罰，無助於
    教化等一切情狀，定應執行之刑如主文欄第1項所示。
  ㈡被告劉智賢部分：
  ⒈核被告劉智賢如附表二編號1至7所示所為，均係犯（修正前
    ）毒品危害防制條例第4條第1項之販賣第一級毒品罪；如附
    表二編號8所示所為，則係犯（修正前）同條例第4條第2項
    之販賣第二級毒品罪。
  ⒉被告劉智賢持有第一、二級毒品之低度行為，均為高度之販
    賣毒品行為所吸收，均不另論罪。
  ⒊被告劉智賢所犯前揭犯行，犯意各別、行為互異，應分論併
    罰之。
　⒋被告劉智賢前因施用毒品案件，分別經判處應執行有期徒刑3
    年3月、1年2月確定，且與有期徒刑1年16日之殘刑，接續執
    行，其中殘刑部分，已於105年5月14日執行完畢，有期徒刑
    3年3月部分，則於108年4月10日執行完畢（被告劉智賢雖已
    於108年6月5日假釋出監，但經撤銷假釋，目前執行有期徒
    刑1年2月之殘刑中），此有臺灣高等法院被告前案紀錄表在
    卷可佐，其於上開前案執行完畢後，5年以內故意再犯本件
    有期徒刑以上之罪，符合刑法第47條第1項累犯之構成要件
    ，就法定刑最高度刑部分，自應依法加重其刑，就最低度法
    定本刑部分，依據司法院大法官釋字第775號解釋意旨，本
    院考量被告劉智賢所犯之前案，為施用毒品罪，與本案罪質
    具有相當之關連性，被告劉智賢於執行完畢後，短時間內再
    犯本案犯行，予以加重最低度本刑，並無罪刑不相當之情形
    ，自應依法加重最低度本刑（法定刑為死刑、無期徒刑部分
    ，依法均不得加重）。
  ⒌被告劉智賢就上開示販賣第一、二級毒品犯行，已於偵查及
    本院審理時坦承不諱，均應依毒品危害防制條例第17條第2
    項之規定，減輕其刑。
  ⒍本院認為，販賣第一級毒品罪之法定刑很重，本案被告劉智
    賢販賣海洛因之數量不多，僅從中獲取少量施用毒品的利益
    ，犯罪情節並非嚴重，此與社會危害程度重大之中、大盤毒
    販之犯罪型態甚有差異，且被告劉智賢於犯罪後，坦承全部
    犯行，並不逃避刑事責任，經依毒品危害防制條例第17條第
    2項之規定減輕其刑後，宣告減刑後之最低度刑，猶嫌過重
    ，乃就被告劉智賢上開販賣第一級毒品犯行，依刑法第59條
    之規定，減輕其刑，併依法先加重後遞減輕之（法定刑為死
    刑、無期徒刑部分，僅依法遞減輕之）。
  ⒎爰審酌被告劉智賢之前已有多次施用毒品前科，當知毒品成
    癮後，戒除不易，且對施用者之身心健康、家庭與社會生活
    危害甚大，被告劉智賢無視於此，竟仍意圖營利販賣，助長
    毒品之散播，足見其不知悔悟，展現高度之法敵對意識，構
    成本案行為主觀不法的重要內涵，自應在量刑充分考量，但
    被告劉智賢犯罪後坦承全部犯行，態度良好，其所販賣之毒
    品數量不多，僅獲取施用毒品之利益，獲利不多，犯罪情節
    與大型毒販相較，尚非嚴重，另斟酌被告劉智賢於105至107
    年度名下沒有財產、所得稅申報紀錄（見本院卷第107頁至
    第109頁之稅務電子閘門財產所得調件明細表），但非中低
    收入戶（見彰化縣政府上開函文），其於本院審理時自述：
    我的學歷是國中畢業，已經離婚，有1個小孩已經25歲，我
    跟妹妹同住，家裡還有我妹妹的女兒及我妹妹女兒的兒子，
    而父、母親都已經過世了，入監前我的工作是從事挖土機的
    粗工，會染上毒品，是因為我在朋友家遇到張海訓，後來沾
    上毒品，之後就幫他賣毒品，我書讀不多，比較不會說話，
    不知道幫朋友調毒品從中間拿一些量就是販賣，希望趕快判
    決，我不想浪費司法資源，判輕一點，讓我早日返家等語之
    教育程度、生活狀況、犯罪動機、量刑意見，檢察官對於量
    刑並無意見，被告劉智賢之辯護人請求本院從輕量刑，另斟
    酌本案各次販賣毒品之犯罪情節差異不大、被告劉智賢為同
    案被告陳芳銘之上游毒販，參與情節較為嚴重等一切情狀，
    分別量處如附表二主文欄所示之刑。
  ⒏本院另審酌被告劉智賢所犯，均屬販賣毒品罪，罪質相同，
    次數共8次，對象僅3人，整體販毒之數量不多，此一整體犯
    罪情節、所生之總體危害，自應一併考量，而被告劉智賢犯
    後坦承全部犯行，已見悔悟之心，又有上揭家庭生活狀況等
    一切情狀，定應執行之刑如主文欄第2項所示。
四、關於沒收：
  ㈠扣案之三星手機1支（連同門號0000-000000號SIM卡1張），
    為被告陳芳銘所有、供其犯如附表一編號1至3、5、7、8、1
    0至14所示各次犯行所用之物，應依毒品危害防制條例第19
    條第1項、刑法第38條第2項前段之規定，宣告沒收之如各該
    主文欄所示。
  ㈡被告劉智賢所持用之門號0000-000000號行動電話，並未扣案
    ，本院認為，手機具有一般合法通訊、上網瀏覽資訊之功能
    ，上開手機並非專供本案犯行所用，且二手手機價格不高、
    SIM卡財產價值低廉，執行沒收的成本，遠高於手機、SIM卡
    的價值，欠缺刑法重要性，爰依刑法第38條之2第2項之規定
    ，不予宣告沒收、追徵。
  ㈢不法利得沒收：被告陳芳銘、劉智賢已經實際收取本案全部
    販毒價金，且此些販毒所得並未扣案，目前多數實務見解對
    於沒收之諭知，多採「條件式」之方式為之，亦即：「犯罪
    所得○○○沒收之，於全部或一部不能沒收或不宜執行沒收時
    ，追徵其價額」，此一沒收之諭知，並未違法，仍得以此方
    式諭知，但如何諭知沒收、追徵之方式，立法者並未予以明
    文，留待實務發展，本院認為，本案原應沒收之標的早就不
    存在，再以此方式進行沒收之宣告，較無實益，而本案犯罪
    所得為現金（新臺幣），此為國幣，數額已經具體、特定，
    並無不能沒收或不宜執行沒收或價額尚待確認等問題，且在
    主文直接諭知追徵，對於沒收之執行、主文明確性、被告二
    人對於執行方式之認知，並無任何妨礙，亦有助於主文之簡
    潔，當事人亦得對此，直接提起上訴救濟，因此，本院在各
    該主文欄，依刑法第38條之1第1項前段、第3項之規定，直
    接諭知犯罪所得之追徵。
據上論斷，應依刑事訴訟法第299條第1項前段，判決如主文。
本案經檢察官吳皓偉提起公訴，檢察官陳昭蓉到庭執行職務。
中　　華　　民　　國　　110 　年　　9 　　月　　28　　日
                  刑事第五庭  審判長  法  官  周淡怡
                                      法  官  李淑惠
                                      法  官  陳德池
以上正本證明與原本無異。　　　　　　　　　
如不服本判決，應於收受判決後20日內向本院提出上訴書狀，並
應敘述具體理由。其未敘述上訴理由者，應於上訴期間屆滿後20
日內向本院補提理由書（均須按他造當事人之人數附繕本）「切
勿逕送上級法院」。
中　　華　　民　　國　　110 　年　　9 　　月　　28　　日
                                      書記官  陳孟君
附錄論罪科刑法條全文：
（修正前）毒品危害防制條例第4條第1項、第2項
製造、運輸、販賣第一級毒品者，處死刑或無期徒刑；處無期徒
刑者，得併科新臺幣2千萬元以下罰金。
製造、運輸、販賣第二級毒品者，處無期徒刑或7年以上有期徒
刑，得併科新臺幣1千萬元以下罰金。

毒品危害防制條例第8條第1項
轉讓第一級毒品者，處1年以上7年以下有期徒刑，得併科新臺幣
1百萬元以下罰金。

毒品危害防制條例第10條第1項
施用第一級毒品者，處6月以上5年以下有期徒刑。

附表一：
編號 對象 犯罪事實 主文 1 邱西寮 陳芳銘於109年1月31日中午12時58分許，以門號0000-000000號行動電話，與邱西寮所持用之門號0000-000000號行動電話聯繫購毒事宜後，隨即於同日下午1時8分許，在陳芳銘位於彰化縣○○鄉○○路000號住處，由陳芳銘販賣價值1,000元（0.1公克）之海洛因1包給邱西寮，而完成交易。 陳芳銘犯販賣第一級毒品罪，累犯，處有期徒刑柒年捌月。 行動電話壹支（含門號0000-000000號SIM卡壹張），沒收之。犯罪所得新臺幣壹仟元，追徵之。 2 邱西寮 陳芳銘於109年3月15日上午10時51分許起，至同日上午10時53分許，持用上開行動電話，與邱西寮所持用之前述行動電話聯繫購毒事宜後，隨即於同日上午11時3分許，在陳芳銘住處，由陳芳銘販賣價值1,000元（0.1公克）之海洛因1包給邱西寮，而完成交易。 陳芳銘犯販賣第一級毒品罪，累犯，處有期徒刑柒年捌月。 行動電話壹支（含門號0000-000000號SIM卡壹張），沒收之。犯罪所得新臺幣壹仟元，追徵之。 3 邱西寮 陳芳銘於109年4月18日晚間7時40分許，持用上開行動電話，與邱西寮所持用之上述行動電話聯繫購毒事宜後，隨即於同日晚間7時50分許，在陳芳銘住處，由陳芳銘販賣價值1,000元（0.1公克）之海洛因1包給邱西寮，而完成交易。 陳芳銘犯販賣第一級毒品罪，累犯，處有期徒刑柒年捌月。 行動電話壹支（含門號0000-000000號SIM卡壹張），沒收之。犯罪所得新臺幣壹仟元，追徵之。 4 賴威志 陳芳銘於109年2月18日下午5時30分許，在其上揭住處，由陳芳銘販賣價值1,000元（0.1公克）之海洛因1包給賴威志，而完成交易。 陳芳銘犯販賣第一級毒品罪，累犯，處有期徒刑柒年捌月。 犯罪所得新臺幣壹仟元，追徵之。 5 賴威志 陳芳銘於109年3月14日下午某時許，持用上開行動電話，與賴威志所持用之行動電話0000-000000號聯繫購毒事宜後，在陳芳銘住處，由陳芳銘販賣價值1,000元之海洛因1包給賴威志，而完成交易。 陳芳銘犯販賣第一級毒品罪，累犯，處有期徒刑柒年捌月。 行動電話壹支（含門號0000-000000號SIM卡壹張），沒收之。犯罪所得新臺幣壹仟元，追徵之。 6 賴威志 陳芳銘於109年5月30日下午2時許，在其上開住處，由陳芳銘販賣價值1,000元（0.1公克）之海洛因1包給賴威志，而完成交易。 陳芳銘犯販賣第一級毒品罪，累犯，處有期徒刑柒年捌月。 犯罪所得新臺幣壹仟元，追徵之。 7 李懿修 陳芳銘於109年4月30日凌晨2時32分許起，至晚間9時53分許，持用上開行動電話，與李懿修所持用之0000-000000號行動電話聯繫購毒事宜後，隨即於同日晚間10時許，在陳芳銘住處，由陳芳銘販賣價值1,500元之甲基安非他命1包給李懿修，而完成交易。 陳芳銘犯販賣第二級毒品罪，累犯，處有期徒刑參年捌月。 行動電話壹支（含門號0000-000000號SIM卡壹張），沒收之。犯罪所得新臺幣壹仟伍佰元，追徵之。 8 周國誠 陳芳銘於109年5月29日下午3時許，持用上開行動電話，與周國誠聯繫購毒事宜後，隨即於同日下午4時許，在陳芳銘住處，由陳芳銘販賣價值1,000元（0.1公克）之海洛因1包給周國誠，而完成交易。 陳芳銘犯販賣第一級毒品罪，累犯，處有期徒刑柒年捌月。 行動電話壹支（含門號0000-000000號SIM卡壹張），沒收之。犯罪所得新臺幣壹仟元，追徵之。 9 賴永饒 陳芳銘於109年4月20日上午10時許，在其住處，無償轉讓海洛因給賴永饒施用。 陳芳銘犯轉讓第一級毒品罪，累犯，處有期徒刑捌月。 10 邱西寮 陳芳銘於109年3月5日下午3時20分許、3時56分許，持用上開行動電話，與邱西寮所持用之前開行動電話聯絡後，由陳芳銘協助邱西寮聯繫劉智賢，且於同日下午5時10分許，在陳芳銘住處，由邱西寮向劉智賢購得海洛因1包施用。 陳芳銘犯幫助施用第一級毒品罪，累犯，處有期徒刑柒月。 行動電話壹支（含門號0000-000000號SIM卡壹張），沒收之。 11 邱西寮 陳芳銘於109年3月24日晚間8時4分許，持用上開行動電話，與邱西寮所持用之前述行動電話聯絡後，由陳芳銘協助邱西寮聯繫劉智賢，於同日晚間8時14分許，在陳芳銘住處，由邱西寮向劉智賢購得海洛因1包施用。 陳芳銘犯幫助施用第一級毒品罪，累犯，處有期徒刑柒月。 行動電話壹支（含門號0000-000000號SIM卡壹張），沒收之。 12 邱西寮 陳芳銘於109年4月20日晚間7時1分許，持用上開行動電話，與邱西寮所持用之前述行動電話聯絡後，由陳芳銘協助邱西寮聯繫劉智賢，於同日晚間7時10分許，在陳芳銘住處，由邱西寮向劉智賢購得海洛因1包施用。 陳芳銘犯幫助施用第一級毒品罪，累犯，處有期徒刑柒月。 行動電話壹支（含門號0000-000000號SIM卡壹張），沒收之。 13 周國誠 陳芳銘與周國誠約定合資購買海洛因後，陳芳銘於109年3月15日晚間7時54分許起，至晚間10時7分許，持用上開行動電話，與劉智賢持用之行動電話聯絡，陳芳銘於同日晚間10時30分許，在其住處附近之土地公廟，向劉智賢購得海洛因1包，陳芳銘隨即返回其住處，並將合資購得之海洛因交給周國誠，周國誠即在上開地點，施用海洛因1次。 陳芳銘犯幫助施用第一級毒品罪，累犯，處有期徒刑柒月。 行動電話壹支（含門號0000-000000號SIM卡壹張），沒收之。 14 余翹延 陳芳銘於109年5月12日上午11時24分許，至中午12時55分許，持用上開行動電話，與余翹延所持用之0000-000000號行動電話聯繫合資購買海洛因後，陳芳銘在住處附近之產業道路，向真實姓名、年籍不詳之人，購得海洛因1包，陳芳銘隨即在該產業道路旁，將購得之海洛因1包交給余翹延，徐翹延即在上開地點，施用海洛因1次。 陳芳銘犯幫助施用第一級毒品罪，累犯，處有期徒刑柒月。 行動電話壹支（含門號0000-000000號SIM卡壹張），沒收之。 

附表二：
編號 對象 犯罪事實 主文 1 陳芳銘 劉智賢於109年3月14日下午6時15分、6時19分許，持用門號0000-000000號行動電話，與陳芳銘所持用之上開行動電話聯繫購毒事宜後，於同日晚間7時5分許，在陳芳銘上開住處附近之土地公廟，由劉智賢販賣價值1,000元之交付海洛因1包給陳芳銘，而完成交易（此即附表一編號5，陳芳銘購得海洛因後，再販賣給賴威志）。 劉智賢犯販賣第一級毒品罪，累犯，處有期徒刑柒年拾月。 犯罪所得新臺幣壹仟元，追徵之。 2 陳芳銘 周國誠 劉智賢於109年3月15日晚間7時54分許，至同日晚間10時7分許，持用上開行動電話，與陳芳銘所持用之前述行動電話聯繫購毒事宜後，於同日晚間10時30分許，在陳芳銘住處附近之土地公廟，由劉智賢販賣價值1,000元之海洛因1包給陳芳銘，而完成交易（此即附表一編號13，陳芳銘與周國誠合資購毒）。 劉智賢犯販賣第一級毒品罪，累犯，處有期徒刑柒年拾月。 犯罪所得新臺幣壹仟元，追徵之。 3 邱西寮 劉智賢於109年3月5日下午某時許，持用上開行動電話，與陳芳銘所持用之前述行動電話聯繫，陳芳銘表示邱西寮欲向劉智賢購毒後，劉智賢於同日下午5時10分許，在陳芳銘住處，由劉智賢販賣價值1,000元之海洛因1包給邱西寮，而完成交易（此即附表一編號10，陳芳銘幫助邱西寮購得海洛因）。 劉智賢犯販賣第一級毒品罪，累犯，處有期徒刑柒年拾月。 犯罪所得新臺幣壹仟元，追徵之。 4 邱西寮 劉智賢於109年3月24日晚間某時許，持用上開行動電話，與陳芳銘所持用之前述行動電話聯繫，陳芳銘表示邱西寮欲向劉智賢購毒後，劉智賢於同日晚間8時14分許，在陳芳銘住處，販賣價值1,000元之海洛因1包給邱西寮，而完成交易（此即附表一編號11，陳芳銘幫助邱西寮購得海洛因）。 劉智賢犯販賣第一級毒品罪，累犯，處有期徒刑柒年拾月。 犯罪所得新臺幣壹仟元，追徵之。 5 邱西寮 劉智賢於109年4月20日晚間7時10分許，在陳芳銘住處，由劉智賢販賣價值1,000元之海洛因1包給邱西寮，而完成交易（此即附表一編號12，陳芳銘幫助邱西寮購得海洛因）。 劉智賢犯販賣第一級毒品罪，累犯，處有期徒刑柒年拾月。 犯罪所得新臺幣壹仟元，追徵之。 6 邱西寮 劉智賢於109年4月29日晚間7時7分許起，至晚間8時6分許，持用上開行動電話，與邱西寮所持用之前述行動電話聯繫購毒事宜後，於同日晚間8時30分許，在陳芳銘住處，由劉智賢販賣價值1,000元之海洛因1包給邱西寮，而完成交易。 劉智賢犯販賣第一級毒品罪，累犯，處有期徒刑柒年拾月。 犯罪所得新臺幣壹仟元，追徵之。 7 邱西寮 劉智賢於109年5月1日晚間7時11分、9時33分許，持用上開行動電話，與邱西寮所持用之前述行動電話聯繫購毒事宜後，於同日晚間9時40分許，在陳芳銘住處，由劉智賢販賣價值1,000元之海洛因1包給邱西寮，而完成交易。 劉智賢犯販賣第一級毒品罪，累犯，處有期徒刑柒年拾月。 犯罪所得新臺幣壹仟元，追徵之。 8 陳芳銘 劉智賢於109年4月30日晚間10時許，在陳芳銘住處，由劉智賢販賣價值1,500元之甲基安非他命1包給陳芳銘，而完成交易（此即附表一編號7，陳芳銘購得海洛因後，再販賣給李懿修）。 劉智賢犯販賣第二級毒品罪，累犯，處有期徒刑參年拾月。 犯罪所得新臺幣壹仟伍佰元，追徵之。